【裁判字號】    98,審易,1269
【裁判日期】    980710
【裁判案由】    竊盜
【裁判全文】
臺灣高雄地方法院刑事判決            98年度審易字第1269號
公  訴  人  臺灣高雄地方法院檢察署檢察官
被      告  乙○○
上列被告因竊盜案件，經檢察官提起公訴（98年度偵字第13338
號），被告於準備程序中就被訴事實為有罪之陳述，經本院告知
簡式審判程序之旨，並聽取被告與公訴人之意見後，本院合議庭
裁定由受命法官獨任進行簡式審判程序，判決如下：
    主  文
乙○○犯攜帶兇器毀越門扇夜間侵入住宅竊盜未遂罪，累犯，處
有期徒刑陸月，如易科罰金，以新臺幣壹仟元折算壹日，扣案之
油壓剪壹支、鐵鉗壹支、鐵鎚壹支均沒收。
    事實及理由
一、本件犯罪事實、證據，除更正為「乙○○前因竊盜等案件，
    經本院以89年度訴字第2176號判處有期徒刑2 年、5 月、3
    月確定」，另將起訴書犯罪事實欄一第10行起更正為「趁該
    處1 樓公寓大門未關，而進入該公寓之樓梯間，旋即上至5
    樓，將5 樓之門撬開，毀越門扇並入內物色財物，因一無所
    獲而至該公寓之地下室，破壞地下室之木門，踰越該木門進
    入地下室後繼續物色財物，為屋主張仁和發覺有異報警處理
    」，並補充被告於本院審理中之自白為證據外，其餘均引用
    起訴書所載（如附件）。
二、論罪：
 (一) 按刑法第321 條第1 項第1 款之夜間侵入住宅竊盜罪，其所
    謂「住宅」，乃指人類日常居住之場所而言，公寓亦屬之。
    至公寓樓下之「樓梯間」，雖僅供各住戶出入通行，然就公
    寓之整體而言，該樓梯間為該公寓之一部分，而與該公寓有
    密切不可分之關係，故於夜間侵入公寓樓下之樓梯間竊盜難
    謂無同時妨害居住安全，自應屬刑法第321 條第1 項第1 款
    夜間侵入住宅之情形，最高法院著有76年台上字第2972號判
    例可資參照；而刑法第321 條第1 項第2 款所謂毀越門扇係
    指毀越住宅、店舖或其他建築物（包括公寓、大廈內之各住
    戶或店舖）之門扇而言，住戶內隔間各臥房之門扇則非該條
    款所稱之門扇（最高法院75年度台上字第873 號判決意旨參
    照）。次按刑法第321 條第1 項第3 款之攜帶兇器竊盜罪，
    係以行為人攜帶兇器竊盜為其加重條件，此所謂兇器，其種
    類並無限制，凡客觀上足對人之生命、身體、安全構成威脅
    ，具有危險性之兇器均屬之，且祇須行竊時攜帶此種具有危
    險性之兇器為已足，並不以攜帶之初有行兇之意圖為必要（
    最高法院79年台上字第5253號判例參照）。
 (二) 查被告於日沒後，侵入張仁和所居住之公寓樓梯間，其行為
    已同時妨害居住安全；而該公寓各層雖皆為張仁和家人為居
    住，惟各樓層之住宅均有獨立之門扇足以區隔內外，且均編
    有門牌（見偵卷第20頁），各樓層之住宅仍具有獨立性，被
    告毀越該公寓5 樓及地下室之門扇入內著手行竊，其情狀與
    前開判決所揭破壞住戶內各臥房之門扇者有間，其所破壞之
    門扇應屬刑法第321 條第1 項第2 款所指門扇。至於被告著
    手本件竊盜犯行時所持用之油壓剪、鐵鉗、鐵鎚等物，係金
    屬材質，質地堅硬，是上開工具對人之生命、身體均具有相
    當程度之危險性，足供兇器使用，應屬兇器無訛。是核被告
    所為，係犯刑法第321 條第2 項、第1 項第1 、2 、3 款攜
    帶兇器毀越門扇夜間侵入住宅竊盜未遂罪。
 (三) 被告著手於竊盜行為之實行而不遂，為未遂犯，應依刑法第
    25條第2 項減輕其刑。被告前因竊盜、偽造文書、違反電信
    法及施用毒品等案件，經判處有期徒刑並執行完畢，此有臺
    灣高等法院被告前案紀錄表在卷可佐，其於徒刑執行完畢5
    年之內故意再犯本件有期徒刑以上之罪，為累犯，應依法加
    重其刑。被告有上開加重及減輕事由，應依刑法第71條第1
    項規定，先加後減之。
三、科刑：
 (一) 爰審酌被告正值青年，有謀生能力，竟不思以正途取財，其
    因認為自己有經濟壓力、無法照顧妻兒而行竊，未顧及其犯
    罪行為非但侵害他人財產權及居住安寧，亦可能使無辜家人
    蒙羞等後果，其價值觀顯有需矯正之處，及被告著手於竊盜
    而未遂，造成被害人之損害並非甚鉅，被告犯後坦承犯行，
    態度尚可，現有正當工作等一切情狀，量處如主文所示之刑
    ，並諭知易科罰金之折算標準。
 (二) 扣案之油壓剪、鐵鉗、鐵鎚各1 支，均為被告所有其用以行
    竊之兇器，應依刑法第38條第1 項第2 款予以沒收，附此敘
    明。
據上論斷，應依刑事訴訟法第273 條之1 第1 項、第284 條之1
、第299 條第1 項前段、第310 條之2 、第454 條第2 項，刑法
第321 條第2 項、第1 項第1 款、第2 款、第3 款、第47條第1
項、第25條、第41條第1 項前段、第38條第1 項第2 款，判決如
主文。
本案經檢察官甲○○到庭執行職務。
中    華    民    國    98    年    7     月    10    日
                  刑事第十庭    法  官  蔡書瑜
以上正本證明與原本無異。
如不服本判決應於收受送達後10日內向本院提出上訴書狀，並應
敘述具體理由；如未敘述上訴理由者，應於上訴期間屆滿後20日
內向本院補提理由書（均須按他造當事人之人數附繕本）「切勿
逕送上級法院」。
中    華    民    國    98    年    7     月    10    日
                                書記官  楊明月
附錄：論罪法條
中華民國刑法第321條
犯竊盜罪而有左列情形之一者，處6 月以上、5 年以下有期徒刑
：
一、於夜間侵入住宅或有人居住之建築物、船艦或隱匿其內而犯
之者。
二、毀越門扇、牆垣或其他安全設備而犯之者。
三、攜帶兇器而犯之者。
四、結夥三人以上而犯之者。
五、乘火災、水災或其他災害之際而犯之者。
六、在車站或埠頭而犯之者。
前項之未遂犯罰之。
附件：
臺灣高雄地方法院檢察署檢察官起訴書
                                     98年度偵字第13338號
    被      告  乙○○  男  34歲（民國○○年○月○日生）
                        住高雄市○鎮區○○里○○○路6之3
                          號
                        國民身分證統一編號：Ｚ000000000號
上列被告因竊盜案件，已經偵查終結，認應該提起公訴，茲將犯
罪事實及證據並所犯法條分敘如下：
        犯罪事實
一、乙○○前因竊盜等案件，經臺灣高雄地方法院以89年訴字第
    2176號判決判處有期徒刑2年6月確定；又因施用毒品案件，
    經同法院以91年雄簡字第844號判決判處有期徒刑5月確定。
    上開案件經裁定應執行有期徒刑2年11月確定，於96年1月19
    日縮短刑期假釋出監，至96年3月15日保護管束期滿止，因
    未經撤銷假釋，所處有期徒刑視為執行完畢。詎乙○○仍不
    知悔改，復意圖為自己不法之所有，於民國98年3月24日夜
    間23時10分許，攜帶其所有客觀上可供作兇器使用之油壓剪
    1支、鐵鉗1支、鐵鎚1支，至高雄市○○區○○里○○街38
    號之張仁和住宅，先破壞1樓樓梯間之鐵門後侵入其內，旋
    即上至5樓物色財物，因一無所獲遂下至1樓欲繼續行竊時，
    適屋主張仁和發覺有異報警處理，乙○○遂匆忙逃逸，其竊
    盜行為因而未遂。經警扣得其遺留於現場之油壓剪1支、鐵
    鉗1 支、鐵鎚1支，及發現乙○○之妻徐玉蘭所有車牌號碼
    H9G-080號重型機車，循線追查，而悉上情。
二、案經張仁和訴由高雄市政府警察局小港分局報告偵辦。
        證據並所犯法條
一、上開犯罪事實，業據被告乙○○於警詢暨偵訊中均坦承不諱
    ，核與告訴人即證人張仁和於警詢暨偵訊中、證人即被告之
    妻徐玉蘭於警詢中之證述相符，復有員警職務報告、扣押物
    品目錄表、車籍查詢基本資料詳細畫面、98年高雄地區日出
    日沒時刻表、照片10張在卷可憑，堪認被告自白與事實相符
    ，本件事證明確，被告犯行洵堪認定。
二、按刑法第321條第1項第3款之攜帶兇器竊盜罪，係以行為人
    攜帶兇器竊盜為其加重條件，此所謂兇器，其種類並無限制
    ，凡客觀上足對人之生命、身體、安全構成威脅，具有危險
    性之兇器均屬之，且祇須行竊時攜帶此種具有危險性之兇器
    為已足，並不以攜帶之初有行兇之意圖為必要（最高法院79
    年度臺上字第5253號判例參照）。而被告用以犯案之油壓剪
    1支、鐵鉗1支、鐵鎚1支，外觀質地堅硬，客觀上足對人之
    生命、身體構成威脅，屬兇器無疑。故核被告所為，係犯刑
    法第321條第3項、第1項第1款、第2款及第3款之攜帶凶器、
    毀越大門、夜間侵入住宅之加重竊盜未遂罪嫌。被告前因竊
    盜等案件，經臺灣高雄地方法院以89年訴字第2176號判決，
    判處有期徒刑2年6月確定；又因施用毒品案件，經同法院以
    91年雄簡字第844號判決判處有期徒刑5月確定。上開案件經
    裁定應執行有期徒刑2年11月確定，於96年1月19日縮短刑期
    假釋出監，至96年3月15日保護管束期滿止，因未經撤銷假
    釋，所處有期徒刑視為執行完畢等情，有本署刑案資料查註
    紀錄表在卷可稽，其於有期徒刑執行完畢後5年內故意再犯
    本件有期徒刑以上之罪，為累犯，請依刑法第47條第1項規
    定，加重其刑。又被告犯罪逃逸後，經警循被告遺留於現場
    之被告之妻徐玉蘭所有車牌號碼H9G-080號重型機車追查結
    果，已發覺被告之犯罪嫌疑重大，此有員警職務報告在卷可
    憑，故被告於98年4月2日出面投案並坦承犯行，已不符合刑
    法第62條之自首要件。末查扣案之油壓剪1支、鐵鉗1支、鐵
    鎚1支，為被告所有且供本案犯罪所用之物，請依刑法第38
    條第1項第2款之規定宣告沒收。
三、依刑事訴訟法第251條第1項提起公訴。
    此  致
臺灣高雄地方法院
中    華    民    國    98    年    5     月    15    日
                                 檢察官     丙  ○  ○


司法院資訊處製作；財團法人民間司法改革基金會備份。
